【裁判字號】    97,易,2194
【裁判日期】    980617
【裁判案由】    傷害
【裁判全文】
臺灣彰化地方法院刑事判決              97年度易字第2194號
公  訴  人  臺灣彰化地方法院檢察署檢察官
被      告  甲○○
                      弄48號.
            辛○○
                      弄48號.
            庚○○
                      弄48號.
            戊○○
                      號
            丙○○
                      號
            丁○○
                      號
            己○○
                      號
            乙○○
                      號
上5人共同
選任辯護人  柯開運律師
上列被告等因傷害案件，經檢察官提起公訴（97年度偵字第8450
號、第8921號、第10199號），本院判決如下：
    主    文
本件公訴不受理。
    理    由
一、公訴意旨略以：林提鈞（另案由本院審理中）及被告甲○○
    、辛○○、庚○○、戊○○、丙○○、丁○○、己○○、乙○○等9人，於民國97年7月26日下午4時許，在彰化縣彰化
    市○○路○段401巷18號前，因細故發生爭執，林提鈞及被告
    甲○○、辛○○、庚○○等4人，共同基於普通傷害之犯意
    ，被告甲○○以安全帽為工具，另3人徒手，毆打戊○○、
    丙○○等2人，致戊○○受有右眼挫傷、胸部挫傷、左腳挫
    傷等傷害，丙○○受有左足挫傷、左手及左腳多處擦傷等傷
    害。被告戊○○、丙○○、丁○○、己○○、乙○○等5人
    ，共同基於普通傷害之犯意，被告戊○○、丁○○等2人以
    鋤頭為工具，另3人徒手，毆打辛○○、庚○○等2人，致辛○○受有背部及腰部挫傷、頭部外傷等傷害、庚○○受有背
    部及右前臂挫傷、頭部外傷合併右耳撕裂傷、左腳踝挫傷、
    左眼鈍傷等傷害，因認被告甲○○、辛○○、庚○○、丙○○、丁○○、己○○、己○○及乙○○均涉犯刑法第277 條
    第1項之傷害罪嫌。
二、按告訴乃論之罪，告訴人於第一審辯論終結前得撤回其告訴
    ；又告訴經撤回者，應諭知不受理之判決，並得不經言詞辯
    論為之，刑事訴訟法第238條第1項、第303條第3款及第307
    條分別定有明文。
三、經查：本件被告被告甲○○、辛○○、庚○○、戊○○、丙○○、丁○○、己○○及乙○○，經檢察官以刑法第277 條
    第1項之傷害罪提起公訴，依刑法第287條前段規定，係屬告
    訴乃論之罪。茲因告訴人戊○○、丙○○已於本院審理中當
    庭撤回對於被告甲○○、辛○○、庚○○之告訴，告訴人辛○○、庚○○亦於本院審理中當庭撤回對於被告戊○○、丙○○、丁○○、己○○、乙○○之告訴，有本院審理筆錄1
    份附卷可按，揆諸前揭說明，爰不經言詞辯論，逕諭知不受
    理之判決。
據上論斷，應依刑事訴訟法第303條第3款、第307條，判決如主
文。
中    華    民    國    98    年    6     月    17    日
                  臺灣彰化地方法院刑事第三庭
                                      法  官  紀佳良
以上正本證明與原本無異。
如不服本判決，應於收受判決後10日內向本院提出上訴書狀，並
應敘述具體理由；其未敘述上訴理由者，應於上訴期間屆滿後20
日內向本院補提理由書（均須按他造當事人之人數附繕本「切勿
逕送上級法院」）。
告訴人或被害人對於判決如有不服具備理由請求檢察官上訴者，
其上訴期間之計算係以檢察官收受判決正本之日期為準。
中    華    民    國    98    年    6     月    17    日
                                      書記官  詹國立


司法院資訊處製作；財團法人民間司法改革基金會備份。
